臺灣桃園地方法院民事判決　　　　　　 110年度勞簡字第42號
原　　　告　林芷伊　
被　　　告　育康生技有限公司

法定代理人　賴冠龍　
上列當事人間請求給付資遣費等事件，於民國110 年10月1 日言
詞辯論終結，本院判決如下：
    主      文
被告應給付原告新臺幣肆拾捌萬肆仟陸佰捌拾壹元，及自民國一
一○年五月四日起至清償日止，按年息百分之五計算之利息。
訴訟費用由被告負擔。
本判決得假執行。但被告如以新臺幣肆拾捌萬肆仟陸佰捌拾壹元
為原告預供擔保，得免為假執行。
    事實及理由
一、本件被告經合法通知，無正當理由未於言詞辯論期日到場，
    核無民事訴訟法第386 條各款所列情形，爰依原告之聲請，
    由其一造辯論而為判決。
二、原告主張：原告自民國95年1 月11日起在訴外人即被告法定
    代理人賴冠龍擔任實質負責人之一川藥局、泓喜藥局任職，
    ，嗣被告於99年8 月6 日設立後，賴冠龍指派原告在被告門
    市擔任店長職務，並於100 年3 月間改以被告名義為原告投
    保勞工保險，詎被告公司於110 年3 月15日遭數名債權人催
    討債務而結束營業，嗣並經桃園市政府勞動局決議以110 年
    3 月16日作為歇業基準日，應認被告於該日有以勞動基準法
    （下稱勞基法）第11條第1 款規定終止兩造間勞動契約之意
    ，而原告於被告歇業前6 個月平均工資為新臺幣（下同）6
    萬1383元，爰依兩造間之勞動契約、勞基法第11條第1 款、
    第16條、勞工退休金條例第12條第1 項等規定提起本件訴訟
    ，請求被告給付原告積欠工資5 萬5000元、預告工資6 萬
    1383及資遣費36萬8298元，合計48萬4681元等語，並聲明：
    如主文第1 項所示。
三、被告經合法通知未於言詞辯論期日到場，亦未提出書狀作何
    聲明或陳述。
四、本院之判斷：
（一）原告主張之前揭事實，業據其提出與其所述相符之桃園市
      勞資和諧促進會勞資爭議調解紀錄、薪資匯款帳戶明細、
      薪資單等件為憑（見本院勞簡專調卷第9-13、81頁，下稱
      調解卷），復經本院依職權調閱被告公司變更登記表、原
      告勞工退休金個人專戶明細資料、桃園市政府認定被告歇
      業事實函文及原告薪資匯款帳戶交易往來明細足參（見調
      解卷第49-53 、59-75 、87-89 頁），且被告就原告主張
      之前揭事實，已於相當時期受合法之通知，而於言詞辯論
      期日不到場，亦未提出準備書狀爭執，依民事訴訟法第
      280 條第3 項準用第1 項規定，視同自認，是原告此部分
      主張之事實，堪信為真。
（二）按工資之給付，除當事人有特別約定或按月預付者外，每
      月至少定期發給二次，並應提供工資各項目計算方式明細
      ；按件計酬者亦同。依本法終止勞動契約時，雇主應即結
      清工資給付勞工，勞基法第23條第1 項、勞動基準法施行
      細則第9 條分別定有明文。本件原告主張被告未支付109
      年2 月10日至3 月15日之工資，且經桃園市政府勞動局認
      定於109 年3 月16日為被告歇業基準日等情，業經認定於
      前，是原告請求被告給付109 年2 月10日至同年3 月15日
      短發工資5 萬5000元，為有理由，應予准許。
（三）次按在同一雇主之事業單位繼續工作，每滿1 年發給相當
      於1 個月平均工資之資遣費，剩餘月數或工作未滿1 年，
      以比例計算之，未滿1 個月者以1 個月計，勞基法第17條
      第1 項定有明文。第按勞工適用本條例之退休金制度者，
      適用本條例後之工作年資，於勞動契約依勞動基準法第11
      條、第13條但書、第14條及第20條或職業災害勞工保護法
      第23條、第24條之規定終止時，其資遣費由雇主按其工作
      年資，每滿1 年發給二分之一個月之平均工資，未滿1 年
      者，以比例計給；最高以發給6 個月平均工資為限，不適
      用勞動基準法第17條之規定，勞工退休金條例第12條第1
      項復定有明文。查被告業經桃園市政府勞動局認定於109
      年3 月16日為歇業基準日，足見被告已無再受領原告勞務
      之意，應認被告已依勞基法第11條第1 款之規定，對原告
      為終止勞動契約之意思表示，又原告離職前6 個月平均工
      資為6 萬1383元，業經認定如前，而原告自95年1 月11日
      起任職於被告，至109 年3 月16日被告終止勞動契約止，
      勞退新制施行日起之資遣年資為14年2 月6 日，新制資遣
      基數為6 ｛計算式：【14＋（2 ＋6 ÷30）÷12) 】÷2
      ＝6 ｝，則原告依勞動退休金條例第12條第1 項請求被告
      給付資遣費36萬8298元（計算式：61383 ×6 ＝368298）
      ，自屬有據。
（四）復按歇業或轉讓時，雇主得預告勞工終止勞動契約；雇主
      依第11條或第13條但書規定終止勞動契約者，繼續工作3
      個月以上1 年未滿者，於10日前預告之，繼續工作1 年以
      上3 年未滿者，於20日前預告之，繼續工作3 年以上者，
      於30日前預告之。雇主未依第1 項規定期間預告而終止契
      約者，應給付預告期間之工資，勞基法第11條第1 款、第
      16條第1 項及第3 項分別定有明文。查本件原告之到職日
      為95年1 月11日，被告係未經預告於109 年3 月16日歇業
      而終止兩造間勞動契約，業如前述，原告已繼續工作3 年
      以上，是依前揭規定，原告自得請求被告給付30日之預告
      期間工資6 萬1383元。
（五）綜上，原告請求被告給付短付工資5 萬5000元、資遣費36
      萬8298元及預告工資6 萬1383元，合計48萬4681元（計算
      式：5 萬5000＋36萬8298＋6 萬1383＝48萬4681) ，均屬
      有據。
（六）末按工資之給付，除當事人有特別約定或按月預付者外，
      每月至少定期發給二次；依本法終止勞動契約時，雇主應
      即結清工資給付勞工；第17條第1 項所定資遣費，雇主應
      於終止勞動契約30日內發給。勞基法第23條第1 項前段、
      第17條第2 項、勞基法施行細則第9 條分別定有明文。又
      按給付有確定期限者，債務人自期限屆滿時起，負遲延責
      任；遲延之債務，以支付金錢為標的者，債權人得請求按
      週年利率為百分之五之法定利率計算遲延利息，民法第
      229 條第1 項、第233 條第1 項前段、第203 條分別定有
      明文。查本件兩造已於109 年3 月16日終止契約，已如前
      述，則兩造間勞動契約既已終止，依前揭規定，被告自應
      於109 年3 月16日結清積欠原告工資，並於109 年4 月16
      日前發給資遣費，然被告迄未給付原告，則被告就原告請
      求工資部分應自109 年3 月17日起；就原告請求資遣費部
      分自109 年4 月17日起負遲延責任，而原告僅請求被告自
      起訴狀到達本院翌日起即110 年5 月4 日（見調解卷第3
      頁）起負遲延利息責任，應屬有據。
五、綜上所述，原告依兩造間勞動契約、勞基法第11條第1 款、
    第16條及勞工退休金條例第12第1 項等規定，請求被告給付
    48萬2978元，及自110 年5 月4 日起至清償日止，按年息5%
    計算之利息，為有理由，應予准許。又本判決係法院就勞工
    之請求為被告即雇主敗訴之判決，依勞動事件法第44條第1
    項規定，應依職權宣告假執行，並依同條第2 項規定，酌定
    相當擔保金額同時宣告被告預供擔保後得免為假執行。
六、訴訟費用負擔之依據：民事訴訟法第78條。
中    華    民    國   110    年    10    月    15    日
                  勞動法庭      法  官  何宗霖
以上正本係照原本作成。
如對本判決上訴，須於判決送達後 20 日內向本院提出上訴狀。
如委任律師提起上訴者，應一併繳納上訴審裁判費。
中    華    民    國   110    年    10    月    15    日
                                書記官  李慧慧